臺灣高等法院刑事裁定
111年度聲字第55號
聲  請  人  臺灣高等檢察署檢察官
受  刑  人  林正緯


上列聲請人因受刑人數罪併罰有二裁判以上，聲請定其應執行之
刑（聲請案號：111年度執聲字第7號），本院裁定如下：
    主  文
林正緯犯如附表所示各罪所處之刑，應執行有期徒刑拾捌年肆月
。
    理  由
一、聲請意旨略以：受刑人林正緯因違反毒品危害防制條例等數
    罪，先後經判決確定如附表，應依刑法第53條、第51條第5
    款規定，定其應執行之刑，爰依刑事訴訟法第477條第1項聲
    請裁定等語。
二、按裁判確定前犯數罪者，併合處罰之。但有下列情形之一者
    ，不在此限：一、得易科罰金之罪與不得易科罰金之罪；二
    、得易科罰金之罪與不得易服社會勞動之罪；三、得易服社
    會勞動之罪與不得易科罰金之罪；四、得易服社會勞動之罪
    與不得易服社會勞動之罪；前項但書情形，受刑人請求檢察
    官聲請定應執行刑者，依第51條規定定之；數罪併罰，有二
    裁判以上者，依刑法第51條之規定，定其應執行之刑；刑法
    第50條、第53條分別定有明文。次按法律上屬於自由裁量之
    事項，有其外部性界限及內部性界限，並非概無拘束。依據
    法律之具體規定，法院應在其範圍選擇為適當之裁判者，為
    外部性界限；而法院為裁判時，應考量法律之目的，及法律
    秩序之理念所在者，為內部性界限；法院為裁判時，二者均
    不得有所踰越。在數罪併罰，有二裁判以上，定其應執行之
    刑時，固屬於法院自由裁量之事項，然仍應受前揭外部性界
    限及內部性界限之拘束；上開更定之應執行刑，不應比前定
    之應執行刑加計其他裁判所處刑期後為重，否則即與法律秩
    序理念及法律目的之內部界限有違，難認適法（最高法院80
    年台非字第473號判例、93年度台非字第192號判決意旨可資
    參照）。
三、經查：
(一)受刑人林正緯所犯如附表所示之罪，前經臺灣宜蘭地方法院
    、本院判處如附表所示之刑（附表編號1之最後事實審「判
    決日期」欄，應更正為「107/08/21」），均經分別確定在
    案，且各罪均為附表編號1裁判確定前所犯，本院亦為最後
    事實審之法院，有各該刑事判決書及本院被告前案紀錄表在
    卷可稽。又附表編號1、2所示之罪所處之刑為得易科罰金之
    刑，附表編號3至14所示之罪所處之刑均為不得易科罰金之
    刑，合於刑法第50條第1項但書第1款之情形，須經受刑人請
    求檢察官聲請定其應執行刑，始得依刑法第51條之規定定其
    應執行刑。茲檢察官依受刑人之請求，聲請就附表所示各罪
    定其應執行之刑，此有受刑人簽名之「臺灣宜蘭地方檢察署
    依102年1月25日修正施行之刑法第50條調查受刑人是否聲請
    定應執行刑調查表」乙份在卷可憑（本院卷第7頁），本院
    審核認聲請為適當，應予准許。並審酌被告於短期間內多次
    犯轉讓及販賣第一級毒品等罪刑，刑法第51條第5款原係採
    限制加重原則，而非累加原則之意旨，又被告所犯如附表編
    號1至10所示之罪，前經臺灣宜蘭地方法院以108年度聲字第
    801號裁定應執行刑有期徒刑1年11月確定，兼衡受刑人犯罪
    行為之不法與罪責程度、附表各罪彼此間之關聯性、附表各
    罪所反應受刑人之人格特性與傾向、對受刑人施以矯正之必
    要性等裁量內部性界限，及附表所示各罪宣告刑總和上限之
    外部性界限，依刑法第51條第5款規定，就附表所示各罪所
    處之刑，定其應執行之刑如主文所示。
(二)按裁判確定前犯數罪併合處罰之案件，有二以上裁判，應依
    刑法第51條第5款至第7款定應執行之刑，茍經檢察官聲請時
    ，最後事實審法院即應以裁定定其應執行之刑，殊不能因數
    罪中之一部分犯罪之刑業經執行完畢，即謂與刑法第50條規
    定「裁判確定前犯數罪者，併合處罰」之要件不符（最高法
    院104年度台抗字第899號判決要旨參照）；又數罪併罰之數
    刑罰有部分縱已執行完畢，於嗣後與他罪合併定執行刑，乃
    由檢察官換發執行指揮書執行應執行刑時，其前已執行之有
    期徒刑部分，應予扣除而已，非謂此種情形即不符數罪併罰
    要件（最高法院104年度台抗字第907號判決亦同此意旨）。
    查受刑人所犯附表編號1至10所示之罪雖已執行完畢，有本
    院被告前案紀錄表附卷可稽，惟與附表編號11至14所示之罪
    合於數罪併罰之要件，揆諸前揭說明，仍應就附表編號1至1
    4所示之罪所處之刑，合併定應執行刑，附此敘明。
四、據上論斷，依刑事訴訟法第477條第1項，刑法第50條第1項
    第1款、第2項、第53條、第51條第5款，裁定如主文。
中　　華　　民　　國　　111 　年　　2 　　月　　18　　日
                  刑事第九庭    審判長法　官  潘翠雪
                                      法　官  陳信旗
                                      法　官  俞秀美
以上正本證明與原本無異。
如不服本裁定，應於收受送達後五日內向本院提出抗告狀。
                                      書記官  謝崴瀚
中　　華　　民　　國　　111 　年　　2 　　月　　18　　日
附表　　
編          號  1 2 3 罪          名  不能安全駕駛致交通危險罪 毒品危害防制條例 毒品危害防制條例 宣    告    刑  有期徒刑2月 有期徒刑6月 有期徒刑7月 犯  罪  日  期  107/07/23 107/06/18 106/01/25 偵查(自訴)機關 年  度  案  號  宜蘭地檢107年度偵字第4413號 宜蘭地檢107年度毒偵字第833號 宜蘭地檢106年度偵字第2692、2875號 最  後 事實審 法    院 宜蘭地院 宜蘭地院 宜蘭地院  案    號 107年度交簡字第 1024號 107年度訴字第 488號 108年度訴緝字第 4號  判決日期 107/08/21 108/04/17 108/04/29 確  定 判  決 法    院 宜蘭地院 宜蘭地院 宜蘭地院  案    號 107年度交簡字第 1024號 107年度訴字第 488號 108年度訴緝字第 4號  判    決 確定日期 107/09/26 108/06/26 （撤回上訴） 108/07/15 （撤回上訴） 是否為得易科 罰 金 之 案 件  是 是 否 備         註   宜蘭地檢108年度執緝字第108號 宜蘭地檢108年度執字第1949號 宜蘭地檢108年度執他字第593號   編號1至10經臺灣宜蘭地方法院108年度聲字第801號裁定應執行有期徒刑1年11月   
編          號  4 5 6 罪          名  毒品危害防制條例 毒品危害防制條例 毒品危害防制條例 宣    告    刑  有期徒刑7月 有期徒刑7月 有期徒刑7月 犯  罪  日  期  106/01/25 105/12/12 105/12/26 偵查(自訴)機關 年  度  案  號  宜蘭地檢106年度偵字第2692、2875號 宜蘭地檢106年度偵字第2692、2875號 宜蘭地檢106年度偵字第2692、2875號 最  後 事實審 法    院 宜蘭地院 宜蘭地院 宜蘭地院  案    號 108年度訴緝字第 4號 108年度訴緝字第 4號 108年度訴緝字第 4號  判決日期 108/04/29 108/04/29 108/04/29 確  定 判  決 法    院 宜蘭地院 宜蘭地院 宜蘭地院  案    號 108年度訴緝字第 4號 108年度訴緝字第 4號 108年度訴緝字第 4號  判    決 確定日期 108/07/15 （撤回上訴） 108/07/15 （撤回上訴） 108/07/15 （撤回上訴） 是否為得易科 罰 金 之 案 件  否 否 否 備         註   宜蘭地檢108年度執他字第593號 宜蘭地檢108年度執他字第593號 宜蘭地檢108年度執他字第593號   編號1至10經臺灣宜蘭地方法院108年度聲字第801號裁定應執行有期徒刑1年11月   
編          號  7 8 9 罪          名  毒品危害防制條例 毒品危害防制條例 毒品危害防制條例 宣    告    刑  有期徒刑7月 有期徒刑7月 有期徒刑7月 犯  罪  日  期  106/01/07 106/03/10 107/03/25 偵查(自訴)機關 年  度  案  號  宜蘭地檢106年度偵字第2692、2875號 宜蘭地檢106年度偵字第2692、2875號 宜蘭地檢106年度偵字第2692、2875號 最  後 事實審 法    院 宜蘭地院 宜蘭地院 宜蘭地院  案    號 108年度訴緝字第 4號 108年度訴緝字第 4號 108年度訴緝字第 4號  判決日期 108/04/29 108/04/29 108/04/29 確  定 判  決 法    院 宜蘭地院 宜蘭地院 宜蘭地院  案    號 108年度訴緝字第 4號 108年度訴緝字第 4號 108年度訴緝字第 4號  判    決 確定日期 108/07/15 （撤回上訴） 108/07/15 （撤回上訴） 108/07/15 （撤回上訴） 是否為得易科 罰 金 之 案 件  否 否 否 備         註   宜蘭地檢108年度執他字第593號 宜蘭地檢108年度執他字第593號 宜蘭地檢108年度執他字第593號   編號1至10經臺灣宜蘭地方法院108年度聲字第801號裁定應執行有期徒刑1年11月   
編          號  10 11 12 罪          名  毒品危害防制條例 毒品危害防制條例 毒品危害防制條例 宣    告    刑  有期徒刑7月 有期徒刑15年 有期徒刑15年 犯  罪  日  期  106年2月中旬某日 106/01/22 106/02/01 偵查(自訴)機關 年  度  案  號  宜蘭地檢106年度偵字第2692、2875號 宜蘭地檢106年度偵字第2692、2875號 宜蘭地檢106年度偵字第2692、2875號 最  後 事實審 法    院 宜蘭地院 臺灣高院 宜蘭地院  案    號 108年度訴緝字第 4號 110年度上更二字第 160號 108年度訴緝字第 4號  判決日期 108/04/29 110/10/19 110/10/19 確  定 判  決 法    院 宜蘭地院 臺灣高院 臺灣高院  案    號 108年度訴緝字第 4號 110年度上更二字第 160號 110年度上更二字第 160號  判    決 確定日期 108/07/15 （撤回上訴） 110/11/30  110/11/30  是否為得易科 罰 金 之 案 件  否 否 否 備         註   宜蘭地檢108年度執他字第593號 宜蘭地檢110年度執字第2446號 宜蘭地檢110年度執字第2446號   編號1至10經臺灣宜蘭地方法院108年度聲字第801號裁定應執行有期徒刑1年11月   
編          號  13 14 以下空白 罪          名  毒品危害防制條例 毒品危害防制條例  宣    告    刑  有期徒刑15年 有期徒刑15年  犯  罪  日  期  106/02/04 106/03/31  偵查(自訴)機關 年  度  案  號  宜蘭地檢106年度偵字第2692、2875號 宜蘭地檢106年度偵字第2692、2875號  最  後 事實審 法    院 臺灣高院 臺灣高院   案    號 110年度上更二字第 160號 110年度上更二字第 160號   判決日期 110/10/19 110/10/19  確  定 判  決 法    院 臺灣高院 臺灣高院   案    號 110年度上更二字第 160號 110年度上更二字第 160號   判    決 確定日期 110/11/30  110/11/30   是否為得易科 罰 金 之 案 件  否 否  備         註   宜蘭地檢110年度執字第2446號 宜蘭地檢110年度執字第2446號